臺灣高等法院臺中分院刑事判決　　　　96年度上易字第1901號
上　訴　人　臺灣臺中地方法院檢察署檢察官
上　訴　人
即　被　告　丙○○
上列上訴人因被告違反家庭暴力防治法等案件，不服臺灣臺中地
方法院96年度易字第3107號中華民國96年8月15日第一審判決（
起訴案號：臺灣臺中地方法院檢察署96年度偵字第6968、8689號
），提起上訴，本院判決如下：
    主  文
上訴駁回。
      事實及理由
一、恐嚇有罪部分：
    本案經本院審理結果，認第一審判決（除漏引刑法第五十五
    條前段法條，應予補正外）認事用法及量刑均無不當，應予
    維持，並引用第一審判決書記載之事實、證據及理由（如附
    件一）。被告雖猶否認有恐嚇之犯行，辯稱：當天未拿刀恐
    嚇，該刀係警察後來至伊住處廚房取出照相的，刀上也未採
    得伊指紋，不能證明伊曾持刀，伊之外甥鄧○○為智能障礙
    證言不實在云云。惟查被告恐嚇犯行，經告訴人報警查獲之
    情事，罪証甚明，業經原審法院認定明確，並已詳敘其理由
    ，雖現場處理警員陳秋敏未就該拍照之殺魚刀採驗指紋，然
    而本件已有證人鄧○○之證言、告訴人乙○○之指述可證，
    縱使未有就該刀採驗指紋，亦無從據為被告有利之認定，被
    告所辯，係諉卸之詞，不足採信。被告犯行堪以認定，被告
    上訴意旨仍執前詞，否認犯罪，指摘原判決不當，為無理由
    ，應予駁回。
乙、違反保護令無罪部分：
一、本案經本院審理結果，認被告被訴違反保護令犯行係屬不能
    證明，其證據及理由，業據第一審判決書理由欄記載甚詳，
    爰引用之（如附件一）。原審以不能證明被告犯罪，而依刑
    事訴訟法第三百零一條第一項規定，諭知無罪之判決，經核
    認事用法，並無不合。
二、檢察官上訴意旨如附件二。
三、惟按刑事被告依法不負自證無罪之義務，在別無積極證據之
    情形下，被告之辯解縱有未合，惟在別無積極證據之情形下
    ，自難違反刑事訴訟法第一百五十四條之規定，而推定被告
    有犯罪之事實，而事實審法院對於證據之取捨，依法雖有自
    由判斷之權，但積極證據不足證明犯罪事實時，被告之抗辯
    或反證縱屬未合，仍不能以此資為積極證據應予採信之理由
    ；是被告否認犯罪事實所持之辯解，縱屬不能成立，仍非有
    積極證據足以證明其犯罪行為，不能據為有罪之認定（最高
    法院30年上字第482、1831號判例意旨參照）。 本件證人即
    告訴人乙○○雖於警偵訊中證稱被告於該時地持磚塊丟擲大
    門之情，惟於原審告訴人乙○○又供稱「並未親眼看到被告
    持磚塊丟擲大門之動作，而係聽到大門發出很大聲音之後，
    才出外察看，看到丙○○站的位置距離門口很遠，而有看到
    磚頭掉在地上，未看到被告持磚頭在手」；而證人鄧○○亦
    證稱「那時候我看到我大舅媽把門關起來，把小舅舅的東西
    丟出去，接著就聽到碰一聲……」等語。則告訴人乙○○偵
    審中前後所供並不相符，証言顯有瑕疵，已難遽信，且上開
    証人二人於原審所供均未親眼見到被告持磚塊丟擲大門，自
    不得僅以彼等有聽到大門發出「碰」之聲響，而據為推定係
    被告持磚塊丟擲大門所為，依上開判例見解，尚無從為被告
    有罪之認定，並經原審法院已詳敘其理由，此外復查無其他
    積極證據足證被告有何被訴之以丟擲大門行為違反保護令之
    犯行，原判決因而認被告之犯罪即屬不能證明，依法應為諭
    知無罪之判決，於法並無不合。公訴人上訴認應就被告予以
    論罪科刑，而指摘原判決不當，為無理由，應予駁回。
據上論斷，應依刑事訴訟法第三百七十三條、第三百六十八條，
判決如主文。
本案經檢察官甲○○到庭執行職務。
中　　華　　民　　國　　96　　年　　11　　月　　27　　日
            刑事第二庭    審判長法  官  李  璋  鵬
                                法  官  胡  忠  文
                                法  官  蕭  錦  鍾
上列正本證明與原本無異。
不得上訴。
                                書記官  蕭  訓  慧
中　　華　　民　　國　　96　　年　　11　　月　　27　　日
